Wojciech Celowski

Software Developer



Dane osobowe

E-mail w.celowski@gmail.com

Numer telefonu 513-059-191

GitHub https://github.com/vvoitec

LinkedIn www.linkedin.com/in/w-celowski

Umiejętności

JavaScript ES6

- VueJS
- jQuery

PHP 7

- Symfony
- Doctrine

HTML

- Bootstrap
- CSS

Git version control

mySQL

Języki obce

Angielski

Posiadam doświadczenie jako full-stack developer pracując przy tworzeniu jednej z najpopularniejszych w Polsce aplikacji do zarządania prywatną szkołą - EduSky System, ponadto byłem odpowiedzialny za rozwój systemu CRM i aplikacji do zarządzania zgłoszeniami serwisowymi i pracą serwisantów. Dobrze odnajduję się w tworzeniu stron internetowych w HTML i CSS oraz programowaniu w JavaScript i PHP. Interesuje się technologią, a wolny czas spędzam na górskich szlakach.

Doświadczenie

2020-05

Programista Aplikacji

obecnie

Exentis Sp. z o.o., facebook.com/Exentis

Zakres obowiązków:

- Projektowanie i implementacja systemu do zarządzania szkołą językową, systemu CRM oraz aplikacji do zarządzania zgłoszeniami
- Programowanie aplikacji front-end w stylu SPA w JavaScript ES6, HTML5 i CSS przy pomocy frameworków VueJS2, Bootstrap, ElementUI
- Programowanie systemu back-end w PHP 7 korzystając z frameworku Symfony 3 i 4, Doctrine ORM oraz ApiPlatform.

Osiągnięcia:

- Usprawniłem działanie formularzy w 2 aplikacjach implementując pola wykorzystujące dynamiczne autouzupełnianie list podczas wpisywania tekstu, co znacznie upłynniło działanie aplikacji
- Kierowałem tworzeniem aplikacji front-end która pozwala na zarządzanie zgłoszeniami serwisowymi i planowanie tras pracowników z użyciem OpenStreetMap

2019-12 - 2020-05

Inspektor Badań Nieniszących

LOTAMS Aircraft Maintenance Services, Warszawa

Projekty

Air Quality Data Viewer

https://vvoitec.github.io/air-quality-project/

Aplikacja działająca po stronie klienta napisana w VueJS 2. Wyświetla parametry czystości powietrza na podstawie lokalizacji użytkownika lub wpisanego adresu.

Wykształcenie

2020-02 - obecnie Politechnika Warszawska, Wydział Mechaniczny

Energetyki i Lotnictwa

Studia magisterskie, Komputerowe wspomaganie projektowania

2015-10 - 2019-03 Wojskowa Akademia Techniczna, Wydział Mechatroniki i Lotnictwa, Warsaw, Poland

Studia inżynierskie, Napędy lotnicze

Certyfikaty

2020-10

Agile Project Management - Level Basic

International Technology Transfer Academy

2013-07

FCE English Certificate - B2

Cambridge English Language Assessment

Wyrażam zgodę na przetwarzanie moich danych osobowych przez AdRey sp z o. o. w celu prowadzenia rekrutacji na aplikowane przeze mnie stanowisko. Wyrażam zgodę na przetwarzanie moich danych osobowych przez wyżej wskazaną firmę na potrzeby innych rekrutacji.